臺灣彰化地方法院民事判決　99年度訴字第659號
原　　　告　顏 清 水
　　　　　　顏 桂 明
共　　　同
訴訟代理人　林 俊 雄　律師
複 代理 人　張 文 旺
複 代理 人　陳 素 婉
被　　　告　如附表一所示顏椳等.
上列當事人間請求分割共有物等事件，本院於民國100年9月28日
言詞辯論終結，判決如下：
    主      文
一、附表三編號一之被告顏陳月娥等19人應就其被繼承人顏福開
    所遺坐落彰化縣埔鹽鄉○○段686、686－1、686－2、686－
    3地號土地之應有部分均為90分之10辦理繼承登記。
二、附表三編號二之被告顏宏志等22人應就其被繼承人顏福住所
    遺前項4筆土地之應有部分均為90分之6辦理繼承登記。
三、附表三編號三之被告顏江城等20人應就其被繼承人顏鵠所遺
    前項4筆土地之應有部分均為90分之5辦理繼承登記。
四、附表三編號四之被告顏豊強等九人應就其被繼承人顏貽信所
    遺前項4筆土地之應有部分均為90分之2辦理繼承登記。
五、附表三編號五之被告顏徐梨足等五人應就其被繼承人顏貽新
    所遺前項4筆土地之應有部分均為90分之2辦理繼承登記。
六、被告顏豐濱、顏子芩（原名顏惠真）、顏惠娟應就其被繼承
    人顏黃錦雪所遺前項四筆土地之公同共有應有部分均為90分
    之2辦理繼承登記。
七、坐落彰化縣埔鹽鄉○○段685、685-1地號土地（各筆土地面
    積、共有人各如附表二、附表四）准予分割為如附圖一即彰
    化縣溪湖地政事務所民國100 年6月8日土地複丈成果圖及附
    表六所示。各共有人相互補償金額如附表八、九所示。
八、坐落彰化縣埔鹽鄉○○段686、686-1、686-2、686-3地號土
    地（各筆土地面積、共有人各如附表二、附表五）准予分割
    為如附圖一即彰化縣溪湖地政事務所民國100 年6月8日土地
    複丈成果圖及附表七所示。各共有人相互補償金額如附表十
    、附表十一、附表十二、附表十三所示（其中如附表三所示
    顏福開之繼承人顏陳月娥等19人、顏福住之繼承人顏宏志等
    22人、顏鵠之繼承人顏江城等20人，就附表十、附表十一各
    應給付之補償金額，應分別負連帶責任）。
九、訴訟費用（除撤回部分外）由兩造按如附表四、五所示之比
    例分擔。
    事實及理由
一、程序事項
  1.除顏淑卿、陳志誠、陳松林、侯余秀萍、顏豊強、顏錫鑫、
    顏江發、顏信吉、顏江山以外之被告顏椳等103人,均經合法
    通知未於言詞辯論期日到場,核無民事訴訟法第386條各款所
    列情形，爰准原告之聲請由其一造辯論而為判決。
  2.原告顏桂明於民國100年3月21日具狀追加請求坐落彰化縣埔
    鹽鄉○○段686-1、686-2、686－3地號土地併予分割，被告
    顏文正雖具狀表示不同意其追加。惟該三筆土地與原起訴之
    同段686地號土地相毗鄰,且共有人相同，於原告顏桂明為追
    加之時，其就原訴所提分割方案尚僅為草案，其追加並無礙
    於被告之防禦及訴訟之終結,依民事訴訟法第255條第1項第7
    款規定，自應予准許，毋庸得被告之同意。
  3.另應有部分有抵押權者，其權利不因共有物之分割而受影響
    。但權利人經共有人告知訴訟而未參加者，其權利移存於抵
    押人所分得之部分，民法第824條之1第2項第3款定有明文。
    本件系爭坐落彰化縣埔鹽鄉○○段686、686-1、686-2、686
    -3地號土地，其共有人顏豐發(被告編號104）之應有部分，
    設定有權利人為台中商業銀行股份有限公司、擔保債權總金
    額本金最高限額新台幣(下同）100萬元之抵押權。惟經原告
    聲請對該權利人告知訴訟結果,該銀行於99年8月24日合法收
    受告知書狀後,原於100年3月8日具狀聲請參加訴訟，惟嗣於
    100年3月30日以就本案抵押物已無貸款為由，具狀撤回參加
    訴訟之聲請，有所提書狀在卷可參。依首揭法條之規定，在
    判決分割確定後，其抵押權應移存於該抵押人分得之部分。
    而此項應有部分設定之抵押權，在共有物裁判分割後應移存
    於抵押人分得之部分，乃法律直接明文規定之效力，並非共
    有物之分割方法，亦非原告得對其他共有人訴請法院裁判之
    事項，法院自無將之載明於判決主文之必要。
二、原告主張：坐落彰化縣埔鹽鄉○○段785、785-1、786、786
    -1、786-2、786-3地號等五筆土地，為伊與被告等人共有，
    各該土地之面積、各共有人應有部分如附表二、四、五所示
    。其中786、786-1、786-2、786-3地號土地之原共有人顏福
    開、顏福住、顏鵠、顏貽信、顏貽新、顏黃錦雪，依序於74
    年11月8日、78年12月8日、34年11月25日、81年2月7日、89
    年11月19日、94年3月26日死亡,其分別如附表三所示之繼承
    人，均迄未就其所遺之應有部分辦理繼承登記。而上開土地
    各共有人間並無不分割期限之約定，亦無依物之使用目的不
    能分割之情形，惟無法協議為分割等情，為此請求命如附表
    三所示之被告分別就其被繼承人所遺之應有部分，辦理繼承
    登記,並訴請按如附圖一即彰化縣溪湖地政事務所100年6月8
    日土地複丈成果圖所示，及由各共有人依鑑定結果相互補償
    之方法為分割。
三、被告之抗辯
  1.顏淑卿陳稱：不同意分在附圖一編號B29、B33之位置，同意
    原告先前所提方案（應係指Ａ方案），嗣後原告更改其方案
    ，伊不知情，如以附圖方案分割，伊不願意分割等語。
  2.陳志誠、陳松林、顏豊強、顏錫鑫、顏江發、顏信吉、顏江
    山均陳稱：對原告所提如附圖一之分割方案及估價報告書所
    載相互補償金額均無意見，顏錫鑫、顏江發、顏信吉、顏江
    山在分割後就分得部分願意繼續維持共有等語。
  3.侯余秀萍未具體陳明對於分割方案及估價報告書之意見。
  4.顏寶順、顏菘葆、巫丁庫、顏漢鵬、顏漢彬、柳顏秀娥、顏
    秀花、顏陳金葉均未於最後言詞辯論期日到場，據其等先前
    辯論或所提書狀，顏寶順陳稱：待原告提出確定的方案後再
    表示意見；顏菘葆陳稱：伊不知要如何分割；巫丁庫陳稱：
    希望分割後要有水溝、道路，每個人分得一樣多的坪數，並
    互相找補；顏漢鵬、顏漢彬陳稱：渠等分割後要保持共有，
    685－1地號土地為既有道路，希望分割時考慮現況問題；柳
    顏秀娥陳稱：同意分割，沒有其他特別意見；顏秀花陳稱：
    同意分割，且希望能儘快分割，待原告提出確定的分割方案
    後再表示意見；顏陳金葉則陳稱：她的老房屋比較靠近路邊
    （即附圖二現況圖編號38顏正雄之建物部分），希望分到靠
    路邊的位置等語。
  5.顏文正未於最後言詞辯論期日到場，據其先前辯論及所提答
    辯狀略以：原告未與各共有人協議為分割，即起訴請求分割
    ，於法不合。倘可以分割,原告於100年5月9日準備書(二)狀
    所提分割方案Ｂ，為較可接受的方案，但原告兄弟三人分得
    面積有增加，此部分應以市價補貼其他少分配之共有人。如
    經鑑價後，仍應再由共有人表示意見，不應一經鑑價即為判
    決，以免損害共有人之權益。至於該Ｂ方案中規劃寬六公尺
    、面積320平方公尺的道路用地,各共有人如何分配應有部分
    之比例，應由原告核算等語。
  6.其餘被告均未於言詞辯論期日到場，亦未提出書狀作何聲明
    或陳述。
四、原告主張前揭六筆土地為共有，各筆土地之面積、共有人及
    其應有部分如附表二、四、五所示，其中786、786-1、786-
    2、786-3地號土地之原共有人顏福開、顏福住、顏鵠、顏貽
    信、顏貽新、顏黃錦雪，依序於74年11月8日、78年12月8日
    、34年11月25日、81年2月7日、89年11月19日、94年3月26
    日死亡，其繼承人分別如附表三所示，但均迄未就其所遺之
    應有部分辦理繼承登記，而兩造間就該土地並無不分割期限
    之約定，亦無依物之使用目的不能分割之情形之事實，有所
    提土地登記謄本、地籍圖謄本、戶籍謄本、繼承系統表等資
    料為證，並到場被告自認或不爭執，堪信為真實。被告顏文
    正（即顏福開之繼承人）雖抗辯稱原告在未與其他共有人協
    議為分割，即訴請裁判分割，於法不合云云。惟686、686-1
    、686-2、686-3地號等四筆土地，其共有人顏三雄之應有部
    分業經本院96年度執全字第1485號假扣押事件實施查封中，
    迄未塗銷查封，有土地登記謄本可按，且已故原共有人顏福
    開等人之繼承人均未辦理繼承登記，該等土地共有人經本院
    定期辯論，亦大部分未到庭陳述分割方法，無從達成一致之
    協議，該四筆土地之共有人無法協議為分割，甚為顯然。被
    告顏文正所辯，委無可採。原告請求如附表三之被告顏陳月
    娥等19人、顏宏志等22人、顏江城等20人、顏豊強等九人、
    顏徐梨足等五人及顏豐濱等三人，分別就其被繼承人所遺應
    有部分辦理繼承登記並訴請裁判分割，依民法第823條第1項
    、第824條第2項之規定，即屬正當，應予准許。
五、查前開六筆土地之地目及都市計畫使用分區如附表二所示，
    現有共有人所有之磚造平房、磚造鐵皮平房、加強磚造二或
    三層樓房、鐵皮屋、磚竹造平房等未保存登記建物不規則坐
    落其上，有土地登記謄本、都市計畫使用分區證明書、房屋
    照片在卷可參，並經本院會同彰化縣溪湖地政事務所派員現
    場勘測屬實，分別製有勘驗筆錄及如附圖二即該地政事務所
    99 年9月20日土地複丈成果圖可按。原告主張依如附圖一即
    彰化縣溪湖地政事務所100 年6月8日土地複丈成果圖之方法
    逐筆分割（各坵塊面積及取得人如附表六、七所示）。被告
    顏淑卿雖不同意該分割方法，抗辯稱：伊同意原告先前提出
    之分割方案（指原告早先所提之Ａ方案），原告嗣後未告知
    即變更其方案，伊不同意云云。惟此項分割方法，最後言詞
    辯論期日到場之被告陳志誠、陳松林、顏豊強、顏錫鑫、顏
    江發、顏信吉、顏江山均無異議。又該分割方案，即為原告
    所提之新Ｂ方案，係依其於100年5月9日民事準備書(二) 狀
    內所提Ｂ方案稍微修正而來，兩方案之分割方法幾乎相同。
    而本院前已於100 年5月11日以彰院賢民和99年度訴字第659
    號函，檢附原告所提該民事準備書狀繕本，通知各被告如對
    該書狀所提分割方案有不同意者，請於文到10日內另提出認
    為適當之方案，或具狀敘明應如何修正該方案之具體意見，
    逾期不提，本院於裁判時將無法採取，有該函在卷。在該函
    送達被告後，全部被告均未提出相異之分割方案，亦未具狀
    提出具體修正之意見，堪信大部分共有人對於該方案並無異
    議。其中被告顏淑卿於100年5月13日收受該函送達，已逾期
    數月並未具狀另提出分割方案或具體敘明應如何修正該方案
    之意見。迨最後言詞辯論期日，始以言詞表示不同意此項方
    案，縱非意圖延滯訴訟，亦係因重大過失，逾時始提出攻擊
    或防禦方法，且有礙於訴訟之終結，即難採取（民事訴訟法
    第196條第2項參照）。況原告先前以99年12月31日呈報狀所
    提之Ａ方案，被告顏淑卿分得部分與附圖一之方案，均未保
    留其磚造平房（附圖二現況圖編號18），僅為分得位置之不
    同（附圖一被告顏淑卿分得編號B29、B33，其在Ａ方案分得
    之部分與附圖一之編號B 28約略相當），難謂有何特別不利
    的情形。尤其編號B 33部分臨南側之道路，論其價值及發展
    ，當不在編號B28之下。被告顏淑卿表示欲分在約略編號B28
    處，實亦欠缺可供驗證的具體正當事由，自非可取。本院審
    酌原告所提附圖之方案，內部留有寬六公尺之私設道路，各
    坵塊均可對外聯絡，部分持分較少之被告仍使其維持共有，
    以避免土地過於細分，685、686地號土地可發揮作為建築用
    地之經濟效用，其餘685－1地號等四筆土地，配合685、686
    土地分割位置部分割出給共有人，其餘繼續維持共有，仍可
    供通行之使用，暨各該共有土地之性質、使用情形、經濟效
    用暨兩造意願及利益之均衡等情，認為按此方法為分割，堪
    稱允當。
六、另依上開方法分配結果，各共有人分得之位置、面積及其價
    值，與其應有部分之價值、面積並不一致，自屬不能按其應
    有部分受分配，依民法第824條第3項之規定，即應相互以金
    錢補償之。而經本院囑託石亦隆不動產估價師事務所估價師
    石亦隆鑑定結果，認為分割後各筆土地共有人應相互補償金
    額為如附表八（685地號）、附表九（685-1地號）、附表十
    （686地號）、附表十一（686-1地號)、附表十二（686-2地
    號)、附十三（686-3地號）所示，有不動產估價報告書在卷
    可稽。查該估價報告書為估價師針對前開土地進行產權、區
    域因素、不動產市場現況及依其最有效使用情況下，採用比
    較法及土地開發分析之估價方法評估而得，原告及到場被告
    對於該估價結果，亦無異詞，自屬可採。故本院認為依該估
    價報告，據以認定各分得人間相互金錢補償之金額，並無不
    合。爰就各筆土地准予判決分割為如主文第7、8項所示（其
    中如附表三所示顏福開之繼承人顏陳月娥等19人、顏福住之
    繼承人顏宏志等22人、顏鵠之繼承人顏江城等20人，就附表
    十、附表十一各應給付之補償金額，係基於繼承關係所生公
    同關係，而應共同負擔之公同共有債務，參照民法第1153條
    第1項之規定，應分別負連帶責任）。
七、本件為請求共有物分割之事件，如由敗訴之被告負擔全部訴
    訟費用，顯失公平，併依民事訴訟法第80條之1 規定，酌量
    情形命勝訴之原告負擔訴訟費用之一部。
據上論結，原告之訴為有理由，並依民事訴訟法第385條第1項前
段、第78條、第80條之1、第85條第1項但書、第2項，判決如主
文。
中    華    民    國   100    年    10    月    12    日
                          民事第一庭
                              法  官  陳 瑞 水
以上正本係照原本作成。
如對本判決上訴，應於判決送達後20日內向本院提出上訴狀。如
委任律師提起上訴者，應一併繳納上訴審裁判費。
中    華    民    國   100    年    10    月    12    日
                              書記官  蕭 美 鈴
┌────────────────────────────────────────┐
│附表一：                                                      99年度訴字第659號 │
├──┬────┬─────────────────────────┬──────┤
│編號│被    告│住所地址及訴訟代理人                              │備        註│
├──┼────┼─────────────────────────┼──────┤
│ 1  │顏    椳│住彰化縣埔鹽鄉○○村○○路116號                   │            │
│    │        │訴訟代理人  顏雅民住同上                          │            │
│ 2  │顏    票│住彰化縣埔鹽鄉○○村○○路115號                   │            │
│ 3  │顏 寶 順│住彰化縣埔鹽鄉○○村○○路114號                   │            │
│ 4  │顏 有 禮│住新北市○○區○○里○○街19巷4號                 │            │
│ 5  │顏 貽 祈│住彰化縣埔鹽鄉○○村○○路○段9號之5               │            │
│ 6  │顏 有 增│住新北市○○區○○里○○路468巷7弄9之1號          │            │
│ 7  │顏 昌 文│住彰化縣埔鹽鄉○○村○○路114號                   │            │
│ 8  │顏 寶 護│住基隆市○○區○○里○○街29號2樓                 │            │
│ 9  │顏 寶 德│住彰化縣埔鹽鄉○○村○○路○段102之15號            │            │
│10  │顏 寶 成│住彰化縣埔鹽鄉○○村○○路114號                   │            │
│11  │顏 菘 葆│住彰化縣埔鹽鄉○○村○○路118號之6                │            │
│12  │顏 寶 仙│住彰化縣埔鹽鄉○○村○○路○段102之14號            │            │
│13  │顏 清 淋│住彰化縣埔鹽鄉○○村○○路115號                   │            │
│14  │顏 清 雄│住新北市○○區○○里○○路347號3樓                │            │
│15  │顏 淑 卿│住彰化縣埔鹽鄉○○村○○路114號                   │            │
│    │        │居新北市○○區○○路4段303號5樓                   │            │
│16  │巫 丁 庫│住新北市○○區○○里○○路○段559巷12號之3         │            │
│17  │陳 志 誠│住彰化縣埔鹽鄉○○村○○路116號                   │            │
│18  │陳 玉 屏│住彰化縣溪湖鎮○○里○○路○段73巷235弄16號        │            │
│19  │顏 漢 鵬│住彰化縣埔鹽鄉○○村○○路114號                   │            │
│20  │顏 漢 彬│住彰化縣溪湖鎮○○里○○路○段73巷235弄16號        │            │
│21  │顏 瑞 芬│住彰化縣溪湖鎮○○里○○路○段73巷235弄16號        │            │
│22  │顏陳月娥│住彰化縣埔鹽鄉○○村○○路110號之1                │            │
│23  │顏 文 正│住台北市○○區○○里○○路○段136號3樓             │            │
│24  │顏 文 誠│住台中市○○區○○里○○路○段288號13樓之1         │            │
│25  │顏 文 齊│住彰化縣彰化市○○里○○路○段605號5樓之2          │            │
│26  │顏 文 治│住彰化縣彰化市○○里○○路○段26巷5弄12號          │            │
│27  │顏 文 平│住彰化縣埔鹽鄉○○村○○路110號之1                │            │
│28  │顏 三 雄│住彰化縣埔鹽鄉○○村○○路110號                   │            │
│29  │洪 景 麟│住高雄市○○區○○里○○街43號7樓                 │            │
│30  │洪 宜 雯│住台中市○○區○○里○○街33號3樓之3              │            │
│31  │洪 純 良│住高雄市○○區○○里○○街43號7樓                 │            │
│32  │胡 文 智│住台北市○○區○○里○○○路○段340號7樓           │            │
│33  │孟 聖 慧│住高雄市○○區○○里○○路821號2樓之3             │            │
│34  │胡 可 人│住高雄市○○區○○里○○路821號2樓之3             │            │
│35  │胡 少 卜│住高雄市○○區○○里○○路821號2樓之3             │            │
│36  │顏 淑 妙│住台中市○區○○里○○路219號5樓之1               │            │
│37  │劉 宗 欣│住台北市○○區○○里○○街31巷11弄1號             │            │
│38  │劉 宗 閔│住台北市○○區○○里○○○路○段265巷30號3樓       │            │
│39  │顏 淑 如│住台北市○○區○○里○○路153巷14弄22號5樓        │            │
│40  │顏 淑 珍│住新竹縣新豐鄉○○村○○路541號4樓                │            │
│41  │顏 宏 志│住南投縣竹山鎮桂林里加正巷8之2號                  │            │
│42  │顏 永 春│住彰化縣溪湖鎮○○里○○街95號                    │            │
│43  │顏 宏 良│住嘉義縣竹崎鄉義仁村下寮仔46號之4                 │            │
│44  │顏 邦 明│住新北市○○區○○里○○○路○段25巷11號           │            │
│45  │顏 志 燈│住彰化縣埔鹽鄉○○村○○路○段7號                  │            │
│46  │顏 素 │住彰化縣花壇鄉○○村○○路○段829號                │            │
│47  │顏 秀 戀│住彰化縣埔鹽鄉○○村○○路○段7號                  │            │
│48  │顏 雲 春│住彰化縣線西鄉○○村○○路170之22號               │            │
│49  │顏 雪 娥│住彰化縣埔鹽鄉○○村○○路○段7號                  │            │
│50  │顏    愛│住彰化縣埔鹽鄉○○村○○路113號                   │            │
│51  │顏 偉 誠│住彰化縣埔鹽鄉○○村○○路113號                   │            │
│52  │顏 國 祥│住彰化縣埔鹽鄉○○村○○路113號                   │            │
│53  │顏 孟 玲│住宜蘭縣頭城鎮○○里○○路○段285號                │            │
│54  │顏 熏 辰│住彰化縣秀水鄉○○村○○街395巷3號                │            │
│55  │陳顏君美│住彰化縣埔鹽鄉○○村○○路28號之2                 │            │
│56  │謝顏美汝│住台中市○○區○○里○○○路○段18號3樓            │            │
│57  │楊 文 圳│住彰化縣溪湖鎮○○里○○○街29號                  │            │
│58  │楊 淵 城│住彰化縣溪湖鎮○○里○○○街29號                  │            │
│59  │楊 秀 榛│住彰化縣溪湖鎮○○里○○路後溪巷28號之18          │            │
│60  │楊 思 婷│住彰化縣秀水鄉○○村○○街801號                   │            │
│61  │顏 淑 月│住彰化縣溪湖鎮○○里○○○街50號                  │            │
│62  │顏 淑 聞│住彰化縣溪湖鎮○○里○○○街59號                  │            │
│63  │顏 江 城│住桃園縣楊梅鎮○○里○○○路300巷1之2號           │            │
│64  │林    │住彰化縣埔鹽鄉○○村○○路9號                     │            │
│65  │顏 性 聰│住彰化縣埔鹽鄉○○村○○路9號                     │            │
│66  │林 福 村│住彰化縣埔鹽鄉○○村○○路9號                     │            │
│67  │林 淑 貞│住彰化縣溪湖鎮○○里○○路○段841號                │            │
│68  │劉林春│住屏東縣高樹鄉○○村○○路16號                    │            │
│69  │林 秀 月│住台中市○○區○○里○○路65之2號                 │            │
│70  │顏 水 洞│住台北市○○區○鄉里○○○路○段62巷3號5樓         │            │
│71  │曾邱來有│住新北市○○區○○里○○○路254巷112號            │            │
│72  │顏 仲 信│住新北市○○區○○里○○○路254巷112號            │            │
│73  │顏 仲 俊│住新北市○○區○○里○○○路254巷112號            │            │
│74  │顏 忠 亮│住新北市○○區○○里○○○路254巷112號            │            │
│75  │陳 永 隆│住新北市○○區○○里○○街153巷2號7樓             │            │
│    │        │（現應為送達處所不明）                            │            │
│76  │陳 松 林│住新北市○○區○○里○○街153巷2號7樓             │            │
│    │        │（現在台北分監受刑中）                            │            │
│77  │陳 俐 君│住新北市○○區○○里○○街38號                    │            │
│78  │顏 淑 雲│住新北市○○區○○里○○街17巷12號3樓             │            │
│79  │侯余秀萍│住台中市○○區○○里○○路新城6巷6號              │            │
│80  │顏 櫻 花│住南投縣仁愛鄉大同村博望巷23號                    │            │
│81  │洪顏金截│住彰化縣埔鹽鄉○○村○○路32號                    │            │
│82  │顏 水 智│住彰化縣埔鹽鄉○○村○○路10號                    │            │
│83  │顏 豊 強│住彰化縣員林鎮○○里○○街84巷2號                 │            │
│    │        │送達地址彰化縣員林鎮○○路○段745之2號             │            │
│84  │童 厚 鈞│住高雄市鼓山區○○○○街26號14樓                  │            │
│85  │童 偉 傑│住高雄市鼓山區○○○○街26號14樓                  │            │
│86  │童 琬 雯│住高雄市鼓山區○○○○街26號14樓                  │            │
│87  │童 瓊 慧│住高雄市○○區○○里○○○路195號7樓              │            │
│    │        │居高雄市鼓山區○○○○街26號14樓                  │            │
│88  │童 佳 玲│住高雄市鼓山區○○○○街26號14樓                  │            │
│89  │童 郁 智│住高雄市鼓山區○○○○街26號14樓                  │            │
│90  │柳顏秀娥│住彰化縣鹿港鎮○○里○○路205號                   │            │
│91  │顏 秀 花│住彰化縣福興鄉○○村○○街38號之8                 │            │
│92  │顏徐梨足│住桃園縣桃園市○○里○○路393巷8號7樓             │            │
│93  │顏 萬 進│住台北市○○區○○里○○路143巷9弄2之3號          │            │
│94  │顏 憶 屏│住桃園縣桃園市○○里○○街77號                    │            │
│95  │顏 憶 如│住台北市○○區○○里○○○路○段296巷66之2號3樓    │            │
│96  │顏 寶 玲│住苗栗縣三灣鄉銅鏡村大銅鑼圈23之3號               │            │
│97  │顏 榮 助│住彰化縣埔鹽鄉○○村○○路112號                   │            │
│98  │顏 豐 隆│住彰化縣埔鹽鄉○○村○○路112號                   │            │
│99  │顏 杰 甫│住台北市○○區○○里○○街222號4樓                │            │
│100 │顏 豐 濱│住桃園縣桃園市○○里○○○街31巷6號               │            │
│101 │顏 子 芩│住台北市○○區○○里○○路46巷20號2樓             │            │
│    │        │（原名顏惠真）                                    │            │
│102 │顏 惠 娟│住台北市○○區○○里○○街186號11樓               │            │
│103 │顏 豐 仁│住新北市○○區○○里○○路203巷8之2號             │            │
│104 │顏 豐 發│住桃園縣龜山鄉○○村○○路○段551巷1弄24之1號      │            │
│105 │顏 楊 金│住彰化縣埔鹽鄉○○村○○路○段4號之1               │            │
│106 │顏 錫 鑫│住新北市○○區○○里○○路220巷7弄6號             │            │
│107 │顏 江 發│住台北市○○區○○里○○街○段349巷3弄2號5樓       │            │
│108 │顏 信 吉│住新北市○○區○○里○○路○段135號4樓             │            │
│109 │顏 江 山│住新北市○○區○○里○○路581巷2弄7之1號          │            │
│    │        │居新北市○○區○○路2段412巷38號1樓               │            │
│110 │顏 桂 騰│住彰化縣埔鹽鄉○○村○○路109號                   │            │
│111 │顏 桂 森│住彰化縣鹿港鎮○○里○○街23號                    │            │
│112 │顏陳金葉│住屏東縣屏東市○○里○○○街43號                  │            │
└──┴────┴─────────────────────────┴──────┘
┌────────────────────────────────────────┐
│附表二：                                                      99年度訴字第659號 │
├──┬─────────────────────┬──┬─────┬──────┤
│    │土        地        坐        落          │ 地 │面      積│            │
│編號├───┬────┬───┬───┬────┤    ├─────┤備        註│
│    │縣  市│鄉鎮市區○  段  ○○  段│地    號│ 目 │ 平方公尺 │            │
├──┼───┼────┼───┼───┼────┼──┼─────┼──────┤
│ 1  │彰化縣│埔 鹽 鄉│永  昌│      │685     │ 建 │  3,693.00│住宅區      │
├──┼───┼────┼───┼───┼────┼──┼─────┼──────┤
│ 2  │彰化縣│埔 鹽 鄉│永  昌│      │685－1  │ 建 │    109.00│都市○○道路│
├──┼───┼────┼───┼───┼────┼──┼─────┼──────┤
│ 3  │彰化縣│埔 鹽 鄉│永  昌│      │686     │ 建 │  3,138.00│住宅區      │
├──┼───┼────┼───┼───┼────┼──┼─────┼──────┤
│ 4  │彰化縣│埔 鹽 鄉│永  昌│      │686－1  │ 建 │    166.00│都市○○道路│
├──┼───┼────┼───┼───┼────┼──┼─────┼──────┤
│ 5  │彰化縣│埔 鹽 鄉│永  昌│      │686－2  │ 建 │      3.00│都市○○道路│
├──┼───┼────┼───┼───┼────┼──┼─────┼──────┤
│ 6  │彰化縣│埔 鹽 鄉│永  昌│      │686－3  │ 建 │      5.00│都市○○道路│
└──┴───┴────┴───┴───┴────┴──┴─────┴──────┘
┌────────────────────────────────────────┐
│附表三：                                                      99年度訴字第659號 │
├──┬────┬─────────────────────────┬──────┤
│編號│被繼承人│繼    承    人    編    號    及    姓    名      │備        註│
├──┼────┼─────────────────────────┼──────┤
│    │        │22顏陳月娥、23顏文正、24顏文誠、25顏文齊、26顏文治│            │
│ 一 │顏 福 開│、27顏文平、28顏三雄、29洪景麟、30洪宜雯、31洪純良│簡稱顏陳月娥│
│    │        │、32胡文智、33孟聖慧、34胡可人、35胡少卜、36顏淑妙│等19人      │
│    │        │、37劉宗欣、38劉宗閔、39顏淑如、40顏淑珍          │            │
├──┼────┼─────────────────────────┼──────┤
│    │        │41顏宏志、42顏永春、43顏宏良、44顏邦明、45顏志燈、│            │
│ 二 │顏 福 住│46顏素、47顏秀戀、48顏雲春、49顏雪娥、50顏愛、51│簡稱顏宏志等│
│    │        │顏偉誠、52顏國祥、53顏孟玲、54顏熏辰、55陳顏君美、│22人        │
│    │        │56謝顏美汝、57楊文圳、58楊淵城、59楊秀榛、60楊思婷│            │
│    │        │、61顏淑月、62顏淑聞                              │            │
├──┼────┼─────────────────────────┼──────┤
│    │        │63顏江城、64林、65顏性聰、66林福村、67林淑貞、68│            │
│ 三 │顏    鵠│劉林春、69林秀月、70顏水洞、71曾邱來有、72顏仲信│簡稱顏江城等│
│    │        │、73顏仲俊、74顏忠亮、75陳永隆、76陳松林、77陳俐君│20人        │
│    │        │、78顏淑雲、79侯余秀萍、80顏櫻花、81洪顏金截、82顏│            │
│    │        │水智                                              │            │
├──┼────┼─────────────────────────┼──────┤
│ 四 │顏 貽 信│83顏豊強、84童厚鈞、85童偉傑、86童琬雯、87童瓊慧、│簡稱顏豊強等│
│    │        │88童佳玲、89童郁智、90柳顏秀娥、91顏秀花          │九人        │
├──┼────┼─────────────────────────┼──────┤
│ 五 │顏 貽 新│92顏徐梨足、93顏萬進、94顏憶屏、95顏憶如、96顏寶玲│簡稱顏徐梨足│
│    │        │                                                  │等五人      │
├──┼────┼─────────────────────────┼──────┤
│ 六 │顏黃錦雪│100顏豐濱、101顏子芩(原名顏惠真）、102顏惠娟      │            │
└──┴────┴─────────────────────────┴──────┘
┌─────────────────────────────────────────┐
│附表四：                                                        99年度訴字第659號 │
├───────┬─────────────────┬────────┬──────┤
│共    有    人│應        有        部        分  │                │            │
│              ├────────┬────────┤分擔訴訟費用比例│備        考│
│編 號 及 姓 名│685  地號       │685－1  地號    │                │            │
├───────┼────────┼────────┼────────┼──────┤
│    顏 清 水  │32920分之2525   │16460分之1515   │千分之42        │原告        │
├───────┼────────┼────────┼────────┼──────┤
│1   顏    椳  │4115分之500     │4115分之500     │千分之65        │            │
├───────┼────────┼────────┼────────┼──────┤
│2   顏    票  │16460分之2020   │16460分之3030   │千分之66        │            │
├───────┼────────┼────────┼────────┼──────┤
│3   顏 寶 順  │823分之64       │823分之64       │千分之42        │            │
├───────┼────────┼────────┼────────┼──────┤
│4   顏 有 禮  │823分之16       │823分之16       │千分之10        │            │
├───────┼────────┼────────┼────────┼──────┤
│5   顏 貽 祈  │823分之16       │823分之16       │千分之10        │            │
├───────┼────────┼────────┼────────┼──────┤
│6   顏 有 增  │823分之16       │823分之16       │千分之10        │            │
├───────┼────────┼────────┼────────┼──────┤
│7   顏 昌 文  │823分之16       │823分之16       │千分之10        │            │
├───────┼────────┼────────┼────────┼──────┤
│8   顏 寶 護  │4115分之64      │4115分之64      │千分之8         │            │
├───────┼────────┼────────┼────────┼──────┤
│9   顏 寶 德  │4115分之64      │4115分之64      │千分之8         │            │
├───────┼────────┼────────┼────────┼──────┤
│10  顏 寶 成  │4115分之64      │4115分之64      │千分之8         │            │
├───────┼────────┼────────┼────────┼──────┤
│11  顏 菘 葆  │4115分之64      │4115分之64      │千分之8         │            │
├───────┼────────┼────────┼────────┼──────┤
│12  顏 寶 仙  │4115分之64      │4115分之64      │千分之8         │            │
├───────┼────────┼────────┼────────┼──────┤
│13  顏 清 淋  │32920分之2525   │16460分之1515   │千分之41        │            │
├───────┼────────┼────────┼────────┼──────┤
│14  顏 清 雄  │16460分之505    │  ─            │千分之16        │            │
├───────┼────────┼────────┼────────┼──────┤
│15  顏 淑 卿  │823分之64       │823分之64       │千分之42        │            │
├───────┼────────┼────────┼────────┼──────┤
│16  巫 丁 庫  │16460分之1010   │  ─            │千分之37        │            │
├───────┼────────┼────────┼────────┼──────┤
│17  陳 志 誠  │4115分之500     │4115分之500     │千分之65        │            │
├───────┼────────┼────────┼────────┼──────┤
│18  陳 玉 屏  │  ─            │  ─            │  ─            │均為顏明通之│
├───────┼────────┼────────┼────────┤繼承人，685 │
│19  顏 漢 鵬  │823分之32       │823分之32       │千分之21        │地號土地部分│
├───────┼────────┼────────┼────────┤於起訴後辦理│
│20  顏 漢 彬  │823分之32       │823分之32       │千分之21        │分割繼承登記│
├───────┼────────┼────────┼────────┤            │
│21  顏 瑞 芬  │  ─            │  ─            │  ─            │為顏漢鵬、顏│
│              │                │                │                │漢彬所有。  │
└───────┴────────┴────────┴────────┴──────┘
┌─────────────────────────────────────────┐
│附表五：                                                        99年度訴字第659號 │
├───────┬─────────────────┬────────┬──────┤
│共    有    人│應        有        部        分  │                │            │
│              ├─────────────────┤分擔訴訟費用比例│備        考│
│編 號 及 姓 名│686、686－1、686－2、686－3 地號  │                │            │
├───────┼─────────────────┼────────┼──────┤
│    顏 桂 明  │27分之2                           │千分之35        │原告        │
├───────┼─────────────────┼────────┼──────┤
│22～40        │90分之10                          │千分之52        │均為顏福開之│
│如附表三編號一│公同共有                          │連帶負擔        │繼承人      │
│之顏陳月娥等  │                                  │                │            │
│19人          │                                  │                │            │
├───────┼─────────────────┼────────┼──────┤
│28  顏 三 雄  │90分之4                           │千分之20        │            │
├───────┼─────────────────┼────────┼──────┤
│41～62        │90分之6                           │千分之31        │均為顏福住之│
│如附表三編號二│公同共有                          │連帶負擔        │繼承人      │
│之顏宏志等22人│                                  │                │            │
├───────┼─────────────────┼────────┼──────┤
│63～82        │90分之5                           │千分之26        │均為顏鵠之  │
│如附表三編號三│公同共有                          │連帶負擔        │繼承人      │
│之顏江城等20人│                                  │                │            │
├───────┼─────────────────┼────────┼──────┤
│83～91        │90分之2                           │千分之10        │均為顏貽信  │
│如附表三編號四│公同共有                          │連帶負擔        │之繼承人    │
│之顏豊強等九人│                                  │                │            │
├───────┼─────────────────┼────────┼──────┤
│92  顏徐梨足  │90分之2                           │千分之10        │均為顏貽新  │
│93  顏 萬 進  │公同共有                          │連帶負擔        │之繼承人    │
│94  顏 憶 屏  │                                  │                │            │
│95  顏 憶 如  │                                  │                │            │
│96  顏 寶 玲  │                                  │                │            │
├───────┼─────────────────┼────────┼──────┤
│97  顏 榮 助  │90分之12                          │千分之62        │            │
├───────┼─────────────────┼────────┼──────┤
│98  顏 豐 隆  │90分之2                           │千分之10        │            │
├───────┼─────────────────┼────────┼──────┤
│99  顏 杰 甫  │90分之6                           │千分之31        │            │
├───────┼─────────────────┼────────┼──────┤
│100 顏 豐 濱  │45分之1                           │千分之10        │均兼為顏黃錦│
│101 顏 子 芩  │公同共有                          │連帶負擔        │雪之繼承人  │
│102 顏 惠 娟  │                                  │                │            │
├───────┼─────────────────┼────────┼──────┤
│103 顏 豐 仁  │45分之1                           │千分之10        │            │
├───────┼─────────────────┼────────┼──────┤
│104 顏 豐 發  │90分之6                           │千分之31        │            │
├───────┼─────────────────┼────────┼──────┤
│105 顏 楊 金  │90分之3                           │千分之15        │            │
├───────┼─────────────────┼────────┼──────┤
│106 顏 錫 鑫  │360分之5                          │千分之6         │            │
├───────┼─────────────────┼────────┼──────┤
│107 顏 江 發  │360分之5                          │千分之6         │            │
├───────┼─────────────────┼────────┼──────┤
│108 顏 信 吉  │360分之5                          │千分之6         │            │
├───────┼─────────────────┼────────┼──────┤
│109 顏 江 山  │360分之5                          │千分之6         │            │
├───────┼─────────────────┼────────┼──────┤
│110 顏 桂 騰  │27分之2                           │千分之35        │            │
├───────┼─────────────────┼────────┼──────┤
│111 顏 桂 森  │27分之2                           │千分之35        │            │
├───────┼─────────────────┼────────┼──────┤
│112 顏陳金葉  │90分之3                           │千分之15        │            │
└───────┴─────────────────┴────────┴──────┘
┌─────────────────────────────────────────┐
│附表六：                                                        99年度訴字第659號 │
├──────┬─────────────┬─────────────┬──────┤
│分   得   人│ 685   地   號   土   地  │ 685－1  地  號  土  地   │            │
│            ├───┬───┬─────┼───┬───┬─────┤備        考│
│            │分  配│面  積│共同取得時│分  配│面  積│共同取得時│            │
│編號 及 姓名│位  置│ (㎡) │之應有部分│位  置│ (㎡) │之應有部分│            │
├──────┼───┼───┼─────┼───┼───┼─────┼──────┤
│    顏 清 水│B 40  │ 343  │          │      │      │          │顏清水為原告│
│14  顏 清 雄│      │      │          │      │      │          │            │
├──────┼───┼───┼─────┼───┼───┼─────┼──────┤
│1   顏    椳│B 38  │ 272  │          │B 35  │  28  │          │            │
│            │B 39  │  92  │          │      │      │          │            │
├──────┼───┼───┼─────┼───┼───┼─────┼──────┤
│2   顏    票│B 48  │ 404  │          │      │      │          │            │
├──────┼───┼───┼─────┼───┼───┼─────┼──────┤
│3   顏 寶 順│B 30  │ 228  │          │B 31  │  27  │          │            │
├──────┼───┼───┼─────┼───┼───┼─────┼──────┤
│4   顏 有 禮│B 46  │  60  │          │      │      │          │            │
├──────┼───┼───┼─────┼───┼───┼─────┼──────┤
│5   顏 貽 祁│B 45  │  60  │          │      │      │          │            │
├──────┼───┼───┼─────┼───┼───┼─────┼──────┤
│6   顏 有 增│B 47  │ 116  │          │      │      │          │            │
├──────┼───┼───┼─────┼───┼───┼─────┼──────┤
│7   顏 昌 文│B 44  │  60  │          │      │      │          │            │
├──────┼───┼───┼─────┼───┼───┼─────┼──────┤
│8   顏 寶 護│      │      │          │      │      │          │            │
│9   顏 寶 德│      │      │          │      │      │          │            │
│10  顏 寶 成│B 41  │ 224  │各5分之1  │      │      │          │            │
│11  顏 菘 葆│      │      │          │      │      │          │            │
│12  顏 寶 仙│      │      │          │      │      │          │            │
├──────┼───┼───┼─────┼───┼───┼─────┼──────┤
│13  顏 清 淋│B 50  │ 250  │          │      │      │          │            │
├──────┼───┼───┼─────┼───┼───┼─────┼──────┤
│15  顏 淑 卿│B 29  │  91  │          │B 32  │  14  │          │            │
│            │B 33  │ 142  │          │      │      │          │            │
├──────┼───┼───┼─────┼───┼───┼─────┼──────┤
│16  巫 丁 庫│B 42  │  90  │          │      │      │          │            │
│            │B 49  │ 100  │          │      │      │          │            │
├──────┼───┼───┼─────┼───┼───┼─────┼──────┤
│17  陳 志 誠│B 37  │ 364  │          │B 36  │  29  │          │            │
├──────┼───┼───┼─────┼───┼───┼─────┼──────┤
│15  顏 淑 卿│B 29  │  91  │          │      │      │          │            │
│            │B 33  │ 142  │          │      │      │          │            │
├──────┼───┼───┼─────┼───┼───┼─────┼──────┤
│19  顏 漢 鵬│B 28  │ 248  │各2分之1  │      │      │          │            │
│20  顏 漢 彬│      │      │          │      │      │          │            │
├──────┼───┼───┼─────┼───┼───┼─────┼──────┤
│685 地號土地│B 47  │ 552  │同原應有部│      │      │          │作為道路使用│
│全體共有人  │      │      │分之比例  │      │      │          │            │
├──────┼───┼───┼─────┼───┼───┼─────┼──────┤
│685－1地號土│      │      │          │B 34  │  11  │同原應有部│作為道路使用│
│地全體共有人│      │      │          │      │      │分之比例  │            │
└──────┴───┴───┴─────┴───┴───┴─────┴──────┘
┌─────────────────────────────────────────┐
│附表七：                                                        99年度訴字第659號 │
├──────┬─────────────┬─────────────┬──────┤
│分   得   人│ 686  地   號   土   地   │686－1、－2、－3 地號土地 │            │
│            ├───┬───┬─────┼───┬───┬─────┤備        考│
│            │分  配│面  積│共同取得時│分  配│面  積│共同取得時│            │
│編號 及 姓名│位  置│ (㎡) │之應有部分│位  置│ (㎡) │之應有部分│            │
├──────┼───┼───┼─────┼───┼───┼─────┼──────┤
│    顏 桂 明│      │      │          │B 10  │  75  │          │原告        │
│110 顏 桂 騰│B 9   │ 627  │各3分之1  │      │      │各3分之1  │            │
│111 顏 桂 森│      │      │          │B 7   │   4  │          │            │
├──────┼───┼───┼─────┼───┼───┼─────┼──────┤
│22～40      │B 1   │ 143  │均公同共有│      │      │          │均為顏福開之│
│如附表三編號│B 27  │ 189  │          │      │      │          │繼承人      │
│一之顏陳月娥│      │      │          │      │      │          │            │
│等19人      │      │      │          │      │      │          │            │
├──────┼───┼───┼─────┼───┼───┼─────┼──────┤
│28  顏 三 雄│B 2   │ 131  │          │      │      │          │            │
├──────┼───┼───┼─────┼───┼───┼─────┼──────┤
│41～62      │B 3   │  91  │均公同共有│      │      │          │均為顏福住之│
│如附表三編號│B 25  │ 108  │          │      │      │          │繼承人      │
│二之顏宏志等│      │      │          │      │      │          │            │
│22人        │      │      │          │      │      │          │            │
├──────┼───┼───┼─────┼───┼───┼─────┼──────┤
│63～82      │B 18  │  38  │均公同共有│B 16  │  10  │公同共有  │均為顏鵠之繼│
│如附表三編號│B 19  │  80  │          │B 17  │   6  │          │承人        │
│三之顏江城等│      │      │          │      │      │          │            │
│20人        │      │      │          │      │      │          │            │
├──────┼───┼───┼─────┼───┼───┼─────┼──────┤
│83～91      │B 24  │ 312  │5分之1    │      │      │          │均為顏貽信之│
│如附表三編號│      │      │公同共有  │      │      │          │繼承人      │
│四之顏豊強等│      │      │          │      │      │          │            │
│九人        │      │      │          │      │      │          │            │
├──────┤      │      ├─────┤      │      │          ├──────┤
│92  顏徐梨足│      │      │5分之1    │      │      │          │均為顏貽新之│
│93  顏 萬 進│      │      │公同共有  │      │      │          │繼承人      │
│94  顏 憶 屏│      │      │          │      │      │          │            │
│95  顏 憶 如│      │      │          │      │      │          │            │
│96  顏 寶 玲│      │      │          │      │      │          │            │
├──────┤      │      ├─────┤      │      │          ├──────┤
│98  顏 豐 隆│      │      │5分之1    │      │      │          │            │
├──────┤      │      ├─────┤      │      │          ├──────┤
│100 顏 豐 濱│      │      │5分之1    │      │      │          │均兼為顏黃錦│
│101 顏 子 芩│      │      │公同共有  │      │      │          │雪之繼承人  │
│102 顏 惠 娟│      │      │          │      │      │          │            │
├──────┤      │      ├─────┤      │      │          ├──────┤
│103 顏 豐 仁│      │      │5分之1    │      │      │          │            │
├──────┼───┼───┼─────┼───┼───┼─────┼──────┤
│97  顏 榮 助│B 4   │ 211  │          │B 6   │   1  │          │            │
│            │B 8   │ 165  │          │B 8-1 │   1  │          │            │
├──────┼───┼───┼─────┼───┼───┼─────┼──────┤
│99  顏 杰 甫│B 22  │ 177  │          │B 12  │  26  │          │            │
├──────┼───┼───┼─────┼───┼───┼─────┼──────┤
│104 顏 豐 發│B 26  │ 205  │          │      │      │          │            │
├──────┼───┼───┼─────┼───┼───┼─────┼──────┤
│105 顏 楊 金│B 20  │  92  │          │B 15  │  13  │          │            │
├──────┼───┼───┼─────┼───┼───┼─────┼──────┤
│106 顏 錫 鑫│      │      │          │      │      │          │            │
│107 顏 江 發│B 23  │ 155  │各4分之1  │B 11  │  23  │各4分之1  │            │
│108 顏 信 吉│      │      │          │      │      │          │            │
│109 顏 江 山│      │      │          │      │      │          │            │
├──────┼───┼───┼─────┼───┼───┼─────┼──────┤
│112 顏陳金葉│B 21  │  92  │          │B 14  │  13  │          │            │
├──────┼───┼───┼─────┼───┼───┼─────┼──────┤
│686 地號土地│B 5   │ 322  │同原應有部│      │      │          │作為道路使用│
│全體共有人  │      │      │分之比例  │      │      │          │            │
├──────┼───┼───┼─────┼───┼───┼─────┼──────┤
│686－2地號土│      │      │          │B     │   2  │同原應有部│作為道路使用│
│地全體共有人│      │      │          │      │      │分之比例  │            │
└──────┴───┴───┴─────┴───┴───┴─────┴──────┘